【裁判字號】    98,訴,412
【裁判日期】    981026
【裁判案由】    違反毒品危害防制條例
【裁判全文】
臺灣花蓮地方法院刑事判決               98年度訴字第412號
公  訴  人  臺灣花蓮地方法院檢察署檢察官
被      告  甲○○
上列被告因違反毒品危害防制條例案件，經檢察官提起公訴（98
年度偵字第2785號、98年度毒偵字第461 號），被告於本院準備
程序中就被訴之事實為有罪之陳述，經合議庭評議後，裁定由受
命法官獨任進行簡式審判程序，本院判決如下：
    主  文
甲○○施用第一級毒品，累犯，處有期徒刑柒月；又施用第二級
毒品，累犯，處有期徒刑肆月，扣案第二級毒品甲基安非他命壹
包（毛重壹點壹公克）、第二級毒品甲基安非他命殘渣袋參個，
均沒收銷燬之，扣案杓子壹支沒收。應執行有期徒刑拾月，扣案
第二級毒品甲基安非他命壹包（毛重壹點壹公克）、第二級毒品
甲基安非他命殘渣袋參個，均沒收銷燬之，扣案杓子壹支沒收。
    事  實
一、甲○○前於民國88年間因施用毒品案件，經送觀察、勒戒後
    ，認無繼續施用毒品之傾向，於88年5月5日執行完畢釋放。
    又於92年3月11日及91年9月間起至92年3月11 日止，因分別
    施用第一級毒品與第二級毒品，經本院於92年12月16日以92
    年毒聲字第575號裁定送勒戒處所觀察勒戒，於93年2月10日
    出所，本院並於93年3月19日以93年度花簡字第125號判決分
    別判處有期徒刑6月、4月，於93年5月3日確定，另因妨害自
    由、贓物案，經法院分別於判處有期徒刑6月與5月，與上開
    施用毒品案經本院於96年7月16日以96年聲減字第228號裁定
    減刑後定應執行刑為有期徒刑10月，於96年7月23 日執行完
    畢。詎仍不知悔改，復基於施用第二級毒品甲基安非他命之
    犯意，於98年6月23日上午9時許，在花蓮市○○○街41 號2
    樓之9居所內（起訴書載為40號2樓之9 ，嗣經公訴人更正）
    ，以玻璃球燒烤方式，施用甲基安非他命1 次（起訴書誤繕
    為安非他命），嗣於同日上午9時10 分許，另基於施用第一
    級毒品海洛因之犯意，在上開居所內，將海洛因摻入香煙之
    方式，施用海洛因1次。嗣警於同日下午5時許，經甲○○同
    意，在上開居所內搜索查獲甲基安非他命1小包（毛重1.1公
    克）、甲基安非他命殘渣袋3 個，及甲○○所有供己施用甲
    基安非他命所用之杓子1 支，另經甲○○同意後由警對其採
    尿送驗，結果呈安非他命、甲基安非他命、嗎啡等陽性反應
    ，因而查獲上情。
二、案經花蓮縣警察局花蓮分局報告臺灣花蓮地方法院檢察署檢
    察官偵查起訴。
    理  由
一、按刑事訴訟法第273條之1第1 項規定，除被告所犯為死刑、
    無期徒刑、最輕本刑為3 年以上有期徒刑之罪或高等法院管
    轄第一審案件者外，於審判期日前之程序進行中，被告先就
    被訴事實為有罪之陳述時，審判長得告知被告簡式審判程序
    之旨，並聽取當事人、代理人、辯護人及輔佐人之意見後，
    裁定進行簡式審判程序。經查，本件被告甲○○被訴違反毒
    品危害防制條例案件，為前開不得進行簡式審判程序以外之
    案件，且被告於本院行準備程序時就被訴事實為有罪之陳述
    ，經本院告知被告簡式審判程序之旨，並聽取被告之意見後
    ，爰依前開刑事訴訟法第273條之1第1 項之規定，當庭裁定
    改依簡式審判程序並由受命法官獨任審判之，合先敘明。
二、被告於上開時、地施用海洛因及甲基安非他命之事實，業據
    其於本院審理時坦承不諱，而被告為警採集之尿液，經送驗
    結果呈嗎啡、安非他命及甲基安非他命陽性反應，有慈濟大
    學濫用藥物檢驗中心檢驗總表、毒品案件尿液檢體採集送驗
    檢體紀錄表各1 份在卷可稽，被告上開自白與事實相符，堪
    信其為真。查被告本次施用毒品之犯罪時間雖距88年間觀察
    、勒戒出所達5年以上，然其於91至92 年間已再犯施用毒品
    案件，並分別經本院判處徒刑確定，顯見其再犯率甚高，原
    實施之觀察、勒戒、強制戒治已無法收其實效，揆諸前揭說
    明意旨，已不合於「5 年後再犯」之規定，本件事證明確，
    應依法論科。
三、按海洛因係毒品危害防制條例第2條第2項第1 款所稱之第一
    級毒品；甲基安非他命係毒品危害防制條例第2條第2 項第2
    款所稱之第二級毒品。核被告所為，係犯毒品危害防制條例
    第10條第1項之施用第一級毒品罪及同法第10條第2項之施用
    第二級毒品罪。被告施用前持有海洛因及施用前後持有甲基
    安非他命之低度行為，應為施用海洛因及甲基安非他命之高
    度行為所吸收，不另論罪。其所犯上開2 罪，犯意各別，行
    為不同，應予分論併罰。又被告有事實欄所示之前科及執行
    紀錄，有臺灣高等法院被告前案紀錄表1份在卷可參，其於5
    年以內故意再犯本件有期徒刑以上之二罪，均為累犯，應依
    刑法第47條第1 項規定加重其刑。爰審酌被告之前科紀錄、
    其犯罪之動機、手段、施用毒品係對自己身體之殘害，及其
    犯罪後坦承犯行之態度等一切情狀，量處如主文所示之刑，
    並定其應執行刑，以示懲儆。
四、扣案甲基安非他命1小包（毛重1.1公克）為第二級毒品，應
    依毒品危害防制條例第18條第1 項前段沒收銷燬之，甲基安
    非他命殘渣袋3 個，其內之甲基安非他命已與包裝袋無法析
    離，應依毒品危害防制條例第18條第1 項前段規定，連同包
    裝袋一併宣告沒收銷燬之。扣案杓子1 支，係被告所有且供
    己施用甲基安非他命所用之器具，業經被告陳明在卷，自應
    依刑法第38條第1項第2款之規定，宣告沒收。至於扣案橡皮
    條管1條及注射針筒9支，據被告於警詢、偵查及本院審理時
    均稱非供其施用毒品所用，且亦乏證據證明該物品係供被告
    施用毒品所用之器具，爰不予沒收之諭知。
據上論斷，應依刑事訴訟法第273條之1第1項、第299條第1 項前
段，毒品危害防制條例第10條第1項、第2項、第18條第1 項前段
，刑法第11條前段、第47條第1項、第51條第5款、第38條第1 項
第2款之規定，判決如主文。
本案經檢察官黃蘭雅到庭執行職務。
中    華    民    國    98    年    10    月    26    日
                  刑事第一庭    法  官  魏俊明
以上正本證明與原本無異。
如不服本判決應於收受送達後10日內向本院提出上訴書狀，並應
敘述具體理由。其未敘述上訴理由者，應於上訴期間屆滿後20日
內向本院補提理由書(均須按他造當事人之人數附繕本)「切勿逕
送上級法院」。
中    華    民    國    98    年    10    月    26    日
                                書記官
附錄本判決論罪之法律條文：
毒品危害防制條例第10條：
施用第一級毒品者，處 6 月以上 5 年以下有期徒刑。
施用第二級毒品者，處 3 年以下有期徒刑。
毒品危害防制條例第18條第1項：
查獲之第一、二級毒品及專供製造或施用第一、二級毒品之器具
，不問屬於犯人與否，均沒收銷燬之；查獲之第三、四級毒品及
製造或施用毒品之器具，無正當理由而擅自持有者，均沒入銷燬
之。但合於醫藥、研究或訓練之用者，得不予銷燬。


司法院資訊處製作；財團法人民間司法改革基金會備份。
